【裁判字號】    92,易,86
【裁判日期】    920129
【裁判案由】    違反電信法等
【裁判全文】
臺灣臺中地方法院刑事判決                            九十二年度易字第八六號
    公  訴  人  臺灣臺中地方法院檢察署檢察官
    被      告  乙○○  男  二.
右列被告因違反電信法案件，經檢察官提起公訴（九十一年度偵字第一五四○八號）
，本院判決如左：
    主  文
乙○○連續意圖為自己不法之利益，以無線方式，盜用他人電信設備通信，處有期徒
刑參月，如易科罰金，以參佰元折算壹日。
行動電話手機壹枝及0000000000號行動電話ＳＩＭ卡壹枚，均沒收。
    事  實
一、乙○○於民國九十年十一月下旬，對於姓名年籍均不詳、綽號「阿志」之成年男
    子，在跳蚤雜誌刊登廣告所販售之0000000000號行動電話ＳＩＭ卡一
    枚（未據扣案，係丙○○向中華電信股份有限公司所租用，而由渠女甲○○於九
    十年十一月二十三日，在臺中市○區○○路三段光南書局附近遺失）係來路不明
    之贓物之事實，已有所預見，仍基於故買贓物之不確定故意，以新臺幣（下同）
    二千元之代價，予以買受。復基於竟圖為自己不法利益之概括犯意，自九十年十
    一月二十四日起，至同年十二月二十日止，將上開ＳＩＭ卡置於其所有行動電話
    手機（未據扣案）內，連續以無線方式，盜用丙○○上開行動電話門號，通話多
    次，所盜用之電信通話費共計五千四百七十九元。嗣因丙○○之女甲○○接獲上
    開行動電話門號之電信通話費繳費通知後，報警循線查知上情。
二、案經甲○○告發由交通部電信總局電信警察隊第二中隊報請臺灣臺中地方法院檢
    察署檢察官偵查起訴。
    理  由
一、(1)、訊據被告乙○○固不否認：曾於右揭時地，以二千元之代價，向案外人「阿
    志」購買被害人丙○○所租用之上開ＳＩＭ卡一枚，但矢口否認有何故買贓物之
    犯行，辯稱：其並不知該枚ＳＩＭ卡係屬來路不明之贓物云云，惟查：上開ＳＩ
    Ｍ卡係告發人即被害人之女甲○○於九十年十一月二十三日，在臺中市○區○○
    路三段光南書局附近所遺失之事實，業據證人甲○○於警詢、偵查及本院審理時
    ，供陳明確，是上開ＳＩＭ卡確屬贓物無訛。又自政府開放行動電話業務後，一
    般人申請行動電話門號極為容易、便利，並無須私下向他人購買，且行動電話門
    號及ＳＩＭ卡，亦不得私下轉讓，故坊間私人所販售之行動電話門號及ＳＩＭ卡
    ，概係屬來路不明之贓物。被告係高職畢業，行為時已年滿二十六歲，依其智識
    及社會歷練，衡情應無可能未預見其所購買之上開ＳＩＭ枚，係屬來路不明之贓
    物。今被告預見該情後，卻仍加以買受，足見其具有故買贓物之不確定故意甚明
    。從而，被告上開所辯，顯係卸責之詞，尚無足取。(2)、訊據被告對於：曾於右
    揭時地，將上開ＳＩＭ卡置於其所有行動電話手機內，再連續以無線方式，盜用
    被害人上開行動電話門號，通話多次，所盜用之電信通話費共計五千四百七十九
    元之事實，坦承不諱，核與證人即被害人之女甲○○於警詢、偵查及本院審理時
    之指述相符，並有行動電話被盜用申報書、行動電話通話紀錄各一紙，電信費收
    據三紙附卷可稽。是被告此部分自白應與事實相符。(3)、綜上所述，本件事證明
    確，被告犯行洵堪認定。
二、(1)、核被告所為，係犯電信法第五十六條第一項盜用他人電信設備通信罪與刑法
    第三百四十九條第二項故買贓物罪。被告先後所為數次盜用他人電信設備通信行
    為，時間緊接，觸犯構成要件相同之罪，顯係基於概括犯意為之，為連續犯，應
    依刑法第五十六條規定，論以一罪，並加重其刑。被告所犯故買贓物罪與連續盜
    用他人電信設備通信罪間，具有方法、結果之牽連關係，為牽連犯，應依刑法第
    五十五條規定，從一重論以連續盜用他人電信設備通信罪。(2)、爰審酌：被告正
    值青壯，高職畢業，圖謀不法之利益，致犯本罪，其犯罪手段尚屬平和，犯罪所
    生危害非屬鉅大，實際犯罪所得非屬豐厚，已與告發人達成民事和解，並已代被
    害人繳納所盜用之電信通話費，暨犯罪後坦承部分犯行，態度非屬不佳等一切情
    狀，量處如主文所示之刑，並諭知易科罰金之折算標準。(3)、被告用以犯上開盜
    用他人電信設備通信罪之行動電話手機一支及上開ＳＩＭ卡一枚，雖未據扣案，
    然亦無證據足認業已滅失，而不復存在，應依電信法第六十條規定，予以宣告沒
    收。
據上論斷，應依刑事訴訟法第二百九十九條第一項前段，電信法第五十六條第一項、
第六十條，刑法第十一條前段、第五十六條、第三百四十九條第二項、第五十五條、
第四十一條第一項前段，罰金罰鍰提高標準條例第一條前段、第二條，判決如主文。
中      華      民      國      九十二      年      一    月    二十九  日
                                    臺灣臺中地方法院刑事第六庭
                                        法  官  唐  敏  寶
右正本證明與原本無異。
如不服本判決，應於送達後十日內向本院提出上訴狀（須附繕本），上訴於臺灣高等
法院臺中分院。
                                        書記官
中      華      民      國      九十二      年      一    月    二十九  日
附錄論罪科刑法條
電信法第五十六條第一項
意圖為自己或第三人不法之利益，以有線、無線或其他電磁方式，盜接或盜用他人電
信設備通信者，處五年以下有期徒刑，得併科新臺幣一百五十萬元以下罰金。
刑法第三百四十九條第二項
搬運、寄藏、故買贓物或為牙保者，處五年以下有期徒刑、拘役或科或併科一千元以
下罰金。


司法院資訊處製作；財團法人民間司法改革基金會備份。
